宣示判決筆錄
原      告  梁妤婕  
被      告  莊雅慧  



上列被告因詐欺案件（110年度訴字第811、1389、1971、2089號
），經原告提起請求損害賠償之附帶民事訴訟（110年度附民字
第599、1306號），經本院刑事庭裁定移送前來，由本院以111年
度中小字第1024號損害賠償事件受理，於中華民國111年8月5日
上午9時20分整在臺灣臺中地方法院臺中簡易庭宣示判決，出席
職員如下：
    法      官  林筱涵
    書  記  官  洪加芳
朗讀案由。
法官朗讀主文宣示判決如下：
    主      文
被告應給付原告新臺幣肆仟玖佰貳拾玖元。
原告其餘之訴駁回。
本判決得假執行。
原告其餘假執行之聲請駁回。
    事實及理由之要領
一、原告主張：被告實際上並無販售餐券之真意，基於加重詐欺
    之犯意，以「yoyo123momo」帳號，於樂購蝦皮拍賣網站刊
    登販售餐券廣告內容，致使原告陷於錯誤，誤認被告確有出
    售餐券之意，於民國109年4月25日21時20分，將新臺幣（下
    同）4,929元轉帳入訴外人林銘鎧之郵局帳號0000000000000
    0號帳戶內。嗣原告未收到所購買之餐券，始知受騙上當。
    又被告前開犯行，業經本院以110年度訴字第811、1389、19
    71、2089號刑事判決判處有罪在案。為此，爰提起本件訴訟
    ，請求被告賠償原告遭詐騙之金額4,929元及浪費時間提告
    之精神損失13,071元（此金額係依原告兩次提起刑事附帶民
    事訴訟請求被告賠償之金額合計為18,000元，扣除原告遭詐
    騙之金額計算而得），並聲明：被告應給付原告18,000元。
二、上開原告主張之事實，業據原告提出兩造對話內容及匯款紀
    錄為證，並經本院依職權調取本院110年度訴字第811、1389
    、1971、2089號刑事卷宗核閱屬實，且為被告所不爭執，堪
    信原告所陳上情為真正，本院即採為判決之基礎。
三、按因故意或過失，不法侵害他人之權利者，負損害賠償責任
    。故意以背於善良風俗之方法，加損害於他人者亦同，民法
    第184條第1項定有明文。本件被告詐騙原告財物，造成原告
    受有財產上之損害，已如前述，依上開規定，被告即應對原
    告負侵權行為損害賠償之責，是原告請求被告賠償原告遭詐
    騙之金額4,929元，於法洵屬有據。至於原告請求被告賠償
    其浪費時間提告之精神損失部分，係原告為行使權利而花費
    之時間，並非被告詐騙原告直接造成之損害，尚欠缺相當因
    果關係，原告自不得請求被告賠償。從而，原告本於侵權行
    為之法律關係，請求被告給付原告4,929元，為有理由，應
    予准許；逾此範圍之請求，則屬無據，應予駁回。
四、原告提起本件刑事附帶民事訴訟，而由本院刑事庭依刑事訴
    訟法第504條第1項規定，裁定移送前來，依同條第2項規定
    免繳納裁判費，且於本院審理期間，亦未滋生其他訴訟必要
    費用，茲參酌臺灣高等法院暨所屬法院95年度法律座談會意
    旨，自無庸為訴訟費用負擔之諭知，併予敘明。
五、假執行宣告之依據：民事訴訟法第436條之20。
　
民事訴訟法第436條之24第2項：
對於本判決之上訴，非以違背法令為理由，不得為之。
如對本判決上訴，須於判決送達後20日內向本院提出上訴狀，並
須表明原判決所違背之法令及其具體內容與依訴訟資料可認為原
判決有違背法令之具體事實之上訴理由（均須按他造當事人之人
數附繕本）。
中　　華　　民　　國　　111 　年　　8 　　月　　5 　　日
                  臺灣臺中地方法院臺中簡易庭
                                  法  官  林筱涵
                                  書記官  洪加芳
以上正本證明與原本無異。
中　　華　　民　　國　　111 　年　　8 　　月　　5 　　日
                                  書記官  洪加芳